【裁判字號】    98,易,159
【裁判日期】    980728
【裁判案由】    毒品危害防制條例
【裁判全文】
臺灣高雄地方法院刑事判決               98年度易字第159號
公  訴  人  臺灣高雄地方法院檢察署檢察官
被      告  甲○○
                    （另案現於臺灣高雄第二監獄執行中）
上列被告因違反毒品危害防制條例案件，經檢察官提起公訴（95
年度偵字第19397 號），本院於民國96年6 月25日判決，就被告
涉犯持有第二級毒品罪部分漏未判決，茲補充判決如下：
    主  文
本件免訴。
    理  由
一、公訴意旨略以：被告甲○○於民國95年7 月22日上午9 時20
    分許，為警持本院核發之搜索票，在其位於高雄市○○區○
    ○路12號7 樓之3 居處執行搜索時，當場扣得被告持有如附
    表所示之毒品，因認被告涉有毒品危害防制條例第11條第2
    項之持有第二級毒品罪嫌。
二、按案件曾經判決確定者，應諭知免訴之判決，刑事訴訟法第
    302 條第1 款定有明文。又訴訟上所謂一事不再理之原則，
    關於實質上一罪或裁判上一罪，亦均有其適用（最高法院60
    年台非字第77號判例可參）。
三、經查：
(一)、本件警方於95年7 月22日上午9 時20分許，在高雄市○○區
    ○○路12號7 樓之3 被告居處，扣得如附表所示之白色晶體
    共7 包，係屬被告所有一節，業據被告自承在卷（見警卷第
    6 、7 頁，臺灣高等法院高雄分院96上訴1591卷第241 頁）
    ，並有本院搜索票、搜索扣押筆錄暨扣押物品目錄表、現場
    查獲照片附卷可稽（見警卷第31至36頁、、第38至44頁、第
    53至61頁）。而扣案如附表所示之白色晶體共7 包，分別送
    高雄醫學大學附設中和紀念醫院、高雄市立凱旋醫院（下稱
    凱旋醫院）鑑驗結果，均呈第二級毒品甲基安非他命陽性反
    應等情，有如附表所示之檢驗報告、鑑定書在卷足佐（見95
    偵19397 卷第43頁、本院95訴4071卷第48頁）。堪認被告所
    有如附表示之白色晶體7 包均為毒品危害防制條例第2 條第
    2 項第2 款所稱之第二級毒品甲基安非他命甚明。
(二)、被告供稱：扣案之甲基安非他命係供己施用等語。查，本件
    檢察官起訴雖認被告持有如附表所示之毒品，自94年中旬起
    至95年5 月中旬止，在高雄市○○區○○街錢櫃KTV 及高雄
    市○○路大帑殿KTV 附近大樓7 樓等處，以新臺幣（下同）
    4,000 至5,000 元不等之價格，販賣安非他命與林政錡約共
    20次；另於不詳時、地，每次10,000元之價格，販賣安非他
    命予A9共5 次，惟檢察官始終未能提出任何確切之證據，足
    認被告有何販賣第二級毒品甲基安非他命犯行，案經本院以
    95年度訴字第4071號為被告無罪之諭知，檢察官不服提起上
    訴，復經臺灣高等法院高雄分院以96年度上訴字第1591號駁
    回上訴確定等情，有上開刑事判決在卷可按（見本院卷第2
    至12頁），已難認被告所持有如附表所示之甲基安非他命，
    係供販賣之用。且查，被告於上開時、地被警查獲時，經警
    採集其尿液送凱旋醫院鑑驗結果，其尿液確呈甲基安非他命
    陽性反應，此有該院之95年7 月30日濫用藥物尿液檢驗報告
    、代號對照表附卷可參（見本院卷第44、45頁），核與其於
    警詢時自承：95年7 月21日晚上11時，在上址居處房間內施
    用安非他命等語相符。堪認被告自承為警查獲前之95年7 月
    21日晚上11時許施用甲基安非他命一節，確屬事實。從而，
    被告持有如附表所示之毒品，供稱係由其自身施用而持有，
    難謂非實。再者，本件既查無其他積極證據足認被告有販賣
    甲基安非他命之行為，則被告意圖供自己施用而持有扣案如
    附表所示之甲基安非他命，僅構成毒品危害防制條例第11條
    第2 項之持有第二級毒品犯行。
(二)、而被告於上揭時、地施用第二級毒品甲基安非他命犯行，業
    由臺灣高雄地方法院檢察官偵查後，於95年9 月29日以95年
    度毒偵字第6631號提起公訴，該案件於95年10月16日繫屬本
    院，並經本院於96年2 月16日以95年度訴字第3496號判決後
    ，被告不服提起上訴，復經臺灣高等法院高雄分院以96年度
    上訴字第841 號撤銷原判決，判處被告有期徒刑6 月確定，
    並於97年2 月15日易科罰金執行完畢等情，有前揭起訴書、
    刑事判決書及臺灣高等法院被告前案紀錄表各1 份在卷可稽
    ，並經本院調閱上開96年度上訴字第841 號案件全卷查證無
    訛。本件被告持有第二級毒品甲基安非他命之低度行為應為
    上開施用第二級毒品之高度行為所吸收，而與上開施用第二
    級毒品案件為實質上一罪之同一案件。揆諸前開說明，被告
    被訴施用第二級毒品之上開96年度上訴字第841 號判決，既
    先行確定，則本件於判決時，自應受該確定判決既判力之拘
    束，而應依刑事訴訟法302 條第1 款之規定為免訴之諭知，
    爰不經言詞辯論，逕為免訴判決之諭知。
據上論斷，應依刑事訴訟法302 條第1 款、第307 條，判決如主
文。
中    華    民    國    98    年    7     月    28    日
                  刑事第十二庭  審判長法  官  黃建榮
                                      法  官  蘇揚旭
                                      法  官  李殷君
以上正本證明與原本無異。
如不服本判決應於收受送達後10日內向本院提出上訴書狀，並應
敘述具體理由；如未敘述上訴理由者，應於上訴期間屆滿後20日
內向本院補提理由書（均須按他造當事人之人數附繕本）「切勿
逕送上級法院」。
中    華    民    國    98    年    7     月    28    日
                                      書記官  李文廣
【附表】
┌──┬─────────┬─────────┬────────────┐
│編號│  扣案物品        │  鑑驗結果        │    證   據  方  法     │
├──┼─────────┼─────────┼────────────┤
│ 1  │白色晶體3 包（毛重│均呈甲基安非他命陽│高雄醫學大學附設中和紀念│
│    │50 公 克）        │性反應，驗後淨重共│醫院95 年9月18日編號9509│
│    │                  │計46.27 公克。    │-222號檢驗報告（見95年偵│
│    │                  │                  │字第19397 號卷第43頁）  │
├──┼─────────┼─────────┼────────────┤
│ 2  │白色晶體4 包（毛重│均呈甲基安非他命陽│凱旋醫院95年11月23日高市│
│    │2.25公克）        │性反應，驗後淨重各│凱醫驗字第2876號濫用藥物│
│    │                  │為0.087 克、0.178 │成品檢驗鑑定書（見原審卷│
│    │                  │公克、0.263 公克、│第48頁）                │
│    │                  │0.190 公克，驗後淨│                        │
│    │                  │重共計0.718公克。 │                        │
└──┴─────────┴─────────┴────────────┘


司法院資訊處製作；財團法人民間司法改革基金會備份。
